臺灣高等法院臺中分院民事判決　　　　　94年度重上字第78號
上　訴　人　新季企業股份有限公司
法定代理人　丙○○
訴訟代理人　宋永祥律師
複 代理 人　楊國煜律師
被 上訴 人　益兆企業股份有限公司
法定代理人　乙○○
訴訟代理人　吳紹貴律師
複代理人　　甲○○
訴訟代理人　林正雄律師
上列當事人間因損害賠償事件，上訴人對於中華民國94年 4月22
日台灣台中地方法院86年度重訴字第 167號第一審判決提起上訴
，本院於94年10月18日言詞辯論終結，判決如下：
    主      文
上訴駁回
第二審訴訟費用由上訴人負擔。
    事實及理由
一、被上訴人主張：兩造於民國（以下同）84年10月18日訂定產
    銷合作契約，由被上訴人負責生產製造上訴人所設計之Grav
    ity Walker運動漫步機（以下簡稱漫步機），雙方並約定上
    訴人所接獲客戶之全部訂單應交由被上訴人製造，且上訴人
    亦不得再將前開設計委由第三者生產；又就上訴人因該設計
    所支出之開發模具等費用，雙方同意以新台幣（以下同）12
    5萬元計算，由上訴人預向被上訴人採購5萬台，而以每台分
    攤25元之方式給付與被上訴人，如自契約生效之日起一年內
    ，上訴人所採購之數量未達 5萬台時，即應給付被上訴人不
    足部分之差額。被上訴人於簽約後，即投入人力、物力為研
    發、改良、製造，詎上訴人竟於該產品行銷市場占有一定之
    比率後，即毀約背信將前開漫步機交由訴外人鼎固工業股份
    有限公司（以下簡稱鼎固公司）生產。上訴人於簽約後，僅
    向被上訴人訂購1萬1240台，與原定之 5萬台相比，尚不足3
    萬8760台，以每台分攤，上訴人尚應給付被上訴人96萬9000
    元；又被上訴人生產前開漫步機扣除成本後，每台淨利為49
    8元，而上訴人違約交由訴外人鼎固公司製造之總數量為788
    8台，則被上訴人此部分因上訴人債務不履行所失利益為392
    萬8224元（計算式：498元×7888台＝392萬8224元），另上
    訴人尚積欠被上訴人貨款 720萬元。爰求為命上訴人給付被
    上訴人1211萬3000元及自起訴狀繕本送達上訴人翌日起，至
    清償日止，按年息百分之 5計算之利息，並願供擔保請求宣
    告假執行之判決。
二、上訴人則以：兩造於84年10月18日固曾簽訂有合作契約書，
    然上訴人於該契約之地位嗣已由美國 CSA公司所概括承受，
    且該契約並於85年10月29日經被上訴人與 CSA公司雙方合意
    終止。故被上訴人執該契約向上訴人請求，並無理由。又被
    上訴人所受委託製造之漫步機係上訴人擁有專利權之產品，
    依法未得上訴人同意，不得製造、販賣。詎被上訴人負責人
    、受雇人張紹營、乙○○為圖不法利益，竟與訴外人胡惠興
    （金勇健公司）共謀，於 CSA公司委託之餘，私下製造系爭
    漫步機交胡惠興於市場削價販售，造成上訴人鉅額損失，被
    上訴人之負責人與訴外人胡惠興、廖紋廣共同侵害上訴人專
    利權，應連帶負損害賠償責任；本件仿冒產品對外售價為每
    部9800元，共查獲2008台，則上訴人自得向被上訴人請求19
    67萬8400元外，另得依專利法之規定請求上訴人銷售全部收
    入之2倍賠償即3935萬6800元，總計為 5903萬5200元，（於
    本院主張被上訴人違約販售1963台，每台售價9800元，所得
    利益為1923萬7400元，因被上訴人係故意侵害，請求 3倍即
    5771萬2200元之賠償，94年10月14日見民事辯論意旨狀）上
    訴人於上開範圍內主張抵銷，故本件被上訴人請求顯無理由
    等語，資為抗辯。
三、原審判命上訴人應給付被上訴人816萬7750元，及自86年3月
    29日起至清償日止，按年息百分之 5計算之利息，駁回被上
    訴人其餘之請求，並就被上訴人勝訴之部分依兩造聲請宣告
    假執行及免為假執行。被上訴人就其敗訴部分未聲明不服。
    上訴人就其敗訴部分則聲明不服，求為判決：(一)原判決命上
    訴人給付被上訴人816萬7750元，及自86年3月29日起至清償
    日止，按年息百分之 5計算之利息部分及該部分假執行之宣
    告暨訴訟費用之裁判均廢棄。(二)上廢棄部分，被上訴人第一
    審之訴駁回。被上訴人則求為判決：上訴駁回。
四、兩造不爭執之事實：
  (一)兩造於84年10月18日訂立產銷合作契約，由被上訴人負責生
    產製造上訴人所設計之Gravity Walker運動漫步機，約定上
    訴人所接獲之全部訂單應交由被上訴人製造。契約第 1條約
    定：「乙方（即被上訴人）支付此Gravity Walker所有模具
    費用合計125萬元，此模具費以5萬台數量分攤為每台25元，
    甲方（即上訴人）同意自此合約生效日起自 1年內向乙方採
    購量不得低於5萬台，若甲方1年內採購數量未達 5萬台時，
    甲方同意退回 5萬台不足數量模具費用。」又上開契約生效
    後，上訴人僅向被上訴人訂購1萬1290台。其中 2290台為外
    銷。另上訴人尚積欠被上訴人貨款720萬元未付。
  (二)被上訴人公司於 84年10月8日與上訴人公司簽訂合作契約書
    ，約定上訴人公司授權被上訴人公司製造系爭產品。另訴外
    人胡惠興所經營之聖蘿翡公司則於85年6月1日與上訴人新季
    公司、訴外人維晉億公司簽定三方契約，由聖蘿翡公司總代
    理系爭產品，維晉億公司則負責總經銷聖蘿翡公司所代理之
    系爭產品，有代理經銷合約書一份可證（參原審卷一第57、
    58頁），且為兩造所不爭執。是訴外人胡惠興之聖蘿翡公司
    擁有上訴人新季公司就系爭產品之總代理權，而訴外人維晉
    億公司則有獨家經銷權，被上訴人益兆公司則係經授權之製
    造公司。
五、就兩造之爭點析述如下：
  (一)被上訴人依合作契約書第 1條之約定請求上訴人賠償其支付
    之模具費用，有無理由？
    1.兩造所訂合約第 1條約定：「乙方（即被上訴人）支付此
      Gravity Walker所有模具費用，合計 125萬元，此模具費
      以5萬台數量分攤為每台 25元，甲方（即上訴人）同意自
      此合約生效日起1年內向乙方採購量不得低於5萬台，若甲
      方1年內採購數量未達5萬台時，甲方同意退回 5萬台不足
      數量模具費用。」（參原審卷一第 7頁），而兩造簽約後
      ，上訴人僅向被上訴人訂購1萬 1290台，為兩造所不爭執
      ，則被上訴人依上開契約約定，請求上訴人給付不足數量
      之模具費用，計3萬8710台，按每台25元計算，共計96 萬
      7750元（計算式：38710×25＝967750），尚非無據。
    2.按契約之承擔，除依法律規定者外，其依約定者，應由契
      約之雙方當事人及承受人三方面同意為之。如由讓與人與
      承受人成立契約承擔之契約，非經原契約他方當事人之承
      認，對他方當事人不生效力（最高法院90年度台上字第14
      28號判決參照）。查上訴人抗辯兩造所簽之契約，上訴人
      部分已由美國 CSA公司承受，其已非契約當事人，且被上
      訴人業於85年10月29日與美國 CSA公司合意終止前開契約
      。惟被上訴人否認有上開契約承擔之事，上訴人雖提出載
      明日期1997年4月9日、1996年10月23日之傳真信函影本二
      紙為證（參原審卷一第26至28頁），然觀諸上訴人所提出
      之上開傳真信函、及85年2月3日、85年4月5日之匯款單據
      影本（參原審卷一第291、292頁），依其所載內容，均無
      從認定被上訴人曾同意上訴人與 CSA之契約承擔，依上開
      實務見解，對被上訴人自不生效力。
    3.上訴人另辯稱其嗣另行委託訴外人鼎固公司製造漫步機，
      被上訴人並在場指導云云，雖為被上訴人所不爭執，然被
      上訴人陳稱，此係因上訴人稱急需趕貨，始同意上訴人另
      委託鼎固公司製造，而上訴人聲請傳訊之證人即鼎固公司
      之負責人陳瓊琦亦到庭證稱，不清楚兩造間之契約關係云
      云，是僅就上開被上訴人知悉鼎固公司製造漫步機之事實
      ，亦無從認定被上訴人確已同意訴外人 CSA公司承受上訴
      人之契約，蓋如被上訴人已同意系爭契約由 CSA公司承受
      ，即上訴人已脫離契約地位，則被上訴人何必應上訴人之
      請求協助鼎固公司製造漫步機？從而，原審依上訴人提出
      之事證，認無從認定其上揭所辯屬實，核無違誤。
    4.上訴人復抗辯稱被上訴人公司負責人夥同訴外人胡惠興等
      共同製造侵害上訴人專利權之漫步機以銷售，雙方之合作
      關係因而告吹，故非可歸責於上訴人云云。然查，上訴人
      就其所指被上訴人侵害其專利權乙節，並未能舉證以實其
      說（詳後述）；亦未能提出其業已依兩造所簽合作契約書
      第 8條合法終止契約之事證，則其因此拒絕給付此部分款
      項，尚無可採。
    5.上訴人主張，已將96萬7750元的模具費用於85年4月5日以
      美金3萬7500元匯兌為新台幣101萬8335元匯入台灣區中小
      企業銀行楊梅分行內，帳號0000000000-0被上訴人帳戶，
      以為清償，並提出合作金庫買匯水單及匯款回條影本為證
      （參原審卷一第291、292頁）。而模具之費用與匯款單之
      金額之所以不符，係因當時是以美金支付所以才會有所不
      符，否則該筆錢係支付何款項云云？惟查，兩造於84年10
      月18日訂定產銷合作契約，由被上訴人負責生產製造系爭
      機器，雙方並同意以 125萬元計算，由上訴人預向被上訴
      人採購5萬台，而以每台分攤 25元之方式給予被上訴人，
      如自契約生效之日起一年內，上訴人所採購之數量未達 5
      萬台時，即應給付被上訴人不足部分之差額。是有關系爭
      產品模具差額之補貼，應係契約生效日起一年後（即85年
      10月18日）始能確定，然上訴人竟執84年4月5日匯款單主
      張伊已清償，顯難採信。且被上訴人既欠96萬7750元的模
      具費用，上訴人逕匯該數額即可，何以以美金 3萬7500元
      匯兌為新台幣101萬8335元給付，更與常情不符，甚難憑
      採。
  (二)被上訴人復主張其製造漫步機，每台可得利潤為 498元，上
    訴人違反兩造約定，未訂購足額漫步機，以上訴人違約轉交
    訴外人鼎固公司生產漫步機7888台計算，上訴人應賠償被上
    訴人所失利益392萬8224元，有無理由？
    1.按損害賠償，除法律另有規定或契約另有訂定外，須填補
      債權人所受損害與所失利益。而依通常情形或依已定之計
      劃、設備，或其他特別情事，可得預期之利益，視為所失
      利益，民法第216條第1、2項固定有明文。又民法第216條
      規定，損害賠償，除法律另有規定或契約另有訂定外，應
      以填補債權人所受損害及所失利益為限。依通常情形，或
      依已定之計劃、設備或其他特別情事，可得預期之利益，
      視為所失利益。該條所稱之「所失利益」，固非以現實有
      此具體利益為限，惟該可得預期之利益亦非指僅有取得利
      益之希望或可能為已足，尚須依通常情形，或依已定之計
      劃、設備或其他特別情事，有客觀之確定性始得稱之（最
      高法院93年度台上字第1225號判決參照）。
    2.如上所述，上訴人委託訴外人鼎固公司製造漫步機係經由
      被上訴人同意，被上訴人已不爭執，則此部分既經被上訴
      人同意，尚難認上訴人應負違約之責。雖被上訴人復稱上
      訴人依兩造約定應向其訂購 5萬台漫步機，因上訴人未足
      額訂購，則其請求上開金額之所失利益，應屬有據云云。
      然兩造所簽訂之系爭契約乃為合作契約書，依其內容所示
      ，乃為協議雙方之合作模式，而非訂貨契約，實際之訂貨
      數額，乃賴兩造於合作期間內，上訴人下單予被上訴人時
      始得確定；則依系爭第 1條約定之內容可知，該條約定乃
      在於處理系爭漫步機模具費用之支付問題，亦即，如上訴
      人訂貨滿 5萬台時，模具費用由被上訴人支出，如訂貨未
      滿 5萬台時，應按比例分攤模具費用，尚難認兩造業已成
      立訂貨5萬台之契約，或上訴人負有向被上訴人訂貨5萬台
      之義務，亦即，依系爭合作契約，被上訴人僅有取得 5萬
      台訂單利潤之希望或可能，並非已確定取得該 5萬台之訂
      單，則被上訴人以上訴人訂貨數不足 5萬台，認上訴人應
      負債務不履行之損害賠償責任，請求上開所失利益之損害
      ，應無理由。
  (三)上訴人主張被上訴人侵害其專利權，其得請求賠償，並於被
    上訴人請求給付金額範圍內主張抵銷，有無理由？
    1.按當事人主張有利於己之事實者，就其事實有舉證之責任
      ，民事訴訟法第 277條定有明文。又民事訴訟如係由原告
      主張權利者，應先由原告負舉證之責，若原告先不能舉證
      ，以證實自己主張之事實為真實，則被告就其抗辯事實即
      令不能舉證，或其所舉證據尚有疵累，亦應駁回原告之請
      求（最高法院17年上字第917號判例參照）。
    2.上訴人稱被上訴人之負責人、受雇人張紹營、乙○○與訴
      外人胡惠興共謀，私下製造系爭漫步機，共同侵害上訴人
      專利權，依仿冒產品對外售價為每部9800元，共查獲1963
      台，銷售總額為1923萬7400元，張紹營、乙○○為被上訴
      人公司之負責人、受僱人，上訴人自得依專利法 85條第3
      項之規定請求銷售全部收入之3倍賠償即 5771萬2200元，
      上訴人於上開範圍內主張抵銷。被上訴人否認其公司人員
      有上訴人所指侵權行為之事實，則依上述舉證責任分配原
      則，應由上訴人就此負舉證責任，核先敘明。
    3.上訴人主張由訴外人美迪亞器材行之電腦列印顯示 86年1
      月份，由其負責人廖紋廣向胡惠興進貨系爭漫步機1353台
      ；又胡惠興經營之金勇公司於 85年12月底至86年1月28日
      ，銷售系爭漫步機 598台予漢繡公司林建宏；被上訴人又
      擅將10台漫步機販售於胡惠興，再由胡惠興轉售於張進添
      ，張進添又轉售於何昆穎；被上訴人又另將 2台系爭產品
      售於蔡月娥，被上訴人總計違約販售系爭漫步機共1963台
      （計算式：1353+598+10+2=1963）；另被上訴人亦自承上
      訴人共下單委託製造之系爭漫步機共 1萬1290台，其中22
      90台為外銷訂單，故上訴人下單與被上訴人之內銷訂單應
      為9000台，（原審卷一 274頁）而依訴外人胡惠興於刑案
      中自行提出之資料，於85年8月份自被上訴人處出貨572台
      、9月份出貨943台、10月份出貨1440台、11月分出貨2045
      台、85年12月出貨2000台、86年1月亦出貨 2000台，總計
      為9000台（計算式：572+943 +1440+2045+2000=9000），
      則上訴人向被上訴人公司之內銷訂單9000台業已全數出貨
      完畢；故前開協同警方查獲之系爭漫步機，應係侵害上訴
      人專利權之產品。另被上訴人未經由上訴人而私下向訴外
      人金儀車錶股份有限公司購買產品配件以組裝，有金儀公
      司道歉函、錄音帶及譯文可資佐證被上訴人與胡惠興、廖
      紋廣等侵害上訴人專利權之事實。
    4.本件上訴人會同員警搜索後，以被上訴人負責人張紹營、
      乙○○及訴外人胡惠興、廖紋廣等違反專利權等為由提出
      自訴，經一審為無罪判決後，上訴人不服提起上訴，於本
      院刑事庭審理時（87年度上訴字第1656號），胡惠興於88
      年 4月28日所提出上訴人公司之本產品出貨請款單，其中
      85年6月份計出貨430台（參該刑事卷二第63頁）； 85年8
      月份計出貨572台（參該刑事卷二第 68頁，該月之出貨數
      量雖為872台，惟其中300台並非系爭產品）； 9月份計出
      貨1432台（參該刑事卷二第70頁，該月出貨數量雖為1423
      台，惟其中 100台部分之實際出貨量為102台，200台部分
      之實際出貨量為207台）；10月份計出貨 1947台（參該刑
      事卷二第72頁，該月之出貨量雖為 2618台，惟其中700台
      部分並非系爭產品，另500台部分之實際出貨量為507台，
      1418台部分之實際出貨量為1440台）；11月計出貨3032台
      （參該刑事卷二第73頁），另 85年12月及86年1月則自被
      上訴人公司各出貨2000台（參該刑事卷三第 185至187頁）
      ，以上合計共1萬 1413台（此數量包含由被上訴人公司及
      訴外人鼎固公司所生產），該 1萬1413台既係經由上訴人
      新季公司所授權製造，當屬合法產品，而在該1萬1413 台
      中有9000台，係上訴人新季公司自 85年7月4日起至86年1
      月30日止，於台灣地區經由訴外人胡惠興之下單，而由被
      上訴人公司所製造，此業據上訴人公司於上開刑事審理中
      陳明在卷（參該刑事卷三第 120頁之自訴補充理由狀），
      核與被上訴人公司負賣人張紹營、乙○○於該案審理中供
      述之情節相符（參該刑事卷三第 214頁背面所附辯護狀）
      ，並有出貨明細表一附卷可證（參該刑事卷三第 222頁）
      。雖上訴人提出出貨請款單三紙（參原審卷一第321至323
      頁），陳稱：訴外人胡惠興自85年8月起至86年1月止，自
      被上訴人處業已出貨共9000台云云。然本件系爭漫步機上
      訴人除授權被上訴人製造外，另有授權鼎固公司製造，而
      上開出貨單內亦載明部分貨品係開鼎固之發票，可徵上訴
      人所陳上開出貨9000台之數量乃包含訴外人鼎固公司之出
      貨，亦即，上開9000並非全然為被上訴人之出貨，是上訴
      人辯稱被上訴人業已出貨完畢，所查扣之系爭漫步機即係
      未經授權擅自製造云云，尚無可採。
    5.由被上訴人公司生產之本產品送至維晉億公司之數量計有
      ： 85年9月24日、9月26日各送40台、150台（見台中地方
      法院86年自字甲卷第62頁），85年12月2日至86年1月25日
      計4000台（參本院刑事庭87年上訴字卷二第 92頁、第112
      至125頁），合計4190台，與上述9000台相差 4810台；縱
      加上上訴人新季公司所稱：訴外人胡惠興曾於85年12月間
      至86年1月間銷售598台之本產品予漢繡公司，銷售1353台
      （含在美迪亞公司之倉庫及營業所扣得 469台）本產品予
      美迪亞器材行，另在被上訴人公司處扣得45台之本產品（
      參本院刑事卷三第 118面所附自訴補充理由狀及刑事卷三
      第163至170頁所附美迪亞器材行之進貨單、 171頁漢繡公
      司之聲明書），總合之數量仍未逾上述9000台之合法產品
      ，訴外人胡惠興之聖蘿翡公司既係有權代理經銷上訴人公
      司之本產品，而被上訴人公司又係經上訴人公司授權之合
      法製造廠商，訴外人胡惠興出售予美迪亞器材行及漢繡公
      司之本產品既在被上訴人合法生產之數量內，被上訴人公
      司自無逾權製造系爭漫步機可言，況被上訴人公司既係上
      訴人公司之製造廠商，為應付上訴人公司之退貨而保留部
      分之庫存品，亦不足為奇。雖上訴人辯稱訴外人胡惠興依
      前開聖蘿翡公司、維晉億公司、上訴人公司所訂立之代理
      經銷合約書約定，本件產品之製造、銷售流程係由維晉億
      公司評估銷售狀況後，向胡惠興經營之聖蘿翡公司下訂單
      ，聖蘿翡公司則轉向上訴人公司下單，再由上訴人公司指
      示被上訴人公司製造包裝完成後，接受上訴人公司及聖蘿
      翡公司之指示，直接將成品運交維晉億公司，再由維晉億
      公司銷售云云。然該合約既存在於聖蘿翡公司、維晉億公
      司、新季公司間，事理上，即無法期待對未參與其事之被
      上訴人公司確切了解其三者間之具體權利義務關係，亦即
      ，本件被上訴人公司僅負責製造，經銷、銷售部分則係由
      聖蘿翡公司、維晉億公司負責，是產品由何人訂購，並非
      被上訴人所得過問，則被上訴人依有權經銷之聖蘿翡公司
      負責人胡惠興之指示，將其合法授權製造之漫步機送交指
      定處所，難認與交易常情相違，要難以上訴人於被上訴人
      公司內查獲部分系爭漫步機及訴外人美迪亞器材行及漢繡
      公司有訂貨之事實，即認被上訴人公司人員有與訴外人胡
      惠興共同侵害上訴人專利權之行為。
    5.上訴人雖提出由訴外人蔡月娥所出具之切結書欲證明被上
      訴人有販賣系爭產品予蔡月娥而侵害上訴人專利權之事實
      。然查，被上訴人確為有權製造系爭漫步機者有如上述，
      故上訴人所指被上訴人出售漫步機予蔡月娥之情縱認屬實
      ，充其量僅係被上訴人是否違約之債務不履行問題，難認
      被上訴人此部分侵害上訴人之專利權，則上訴人主張被上
      訴人擅自製造系爭漫步機，侵害其專利權而請求被上訴人
      損害賠償，尚無可採。又上訴人提出訴外人張進添、何坤
      穎所出具之切結書影本，依其上記載，渠二人均係向「金
      勇公司胡惠興」購買漫步機，而非向被上訴人公司購買，
      而如上述，被上訴人僅負責製造，至訴外人胡惠興將產品
      銷售予何人，與被上訴人公司人員無涉，是上訴人依該二
      紙切結書，主張被上訴人應負損害賠償責任，亦屬無據。
    6.至上訴人固提出錄音帶及譯文部分，查該錄音帶之內容大
      多為訴外人胡興惠與其它下游廠商之對話，該部分與被上
      訴人無涉，至被上訴人之人員雖有談及如何運貨、存貨及
      如何避免為上訴人公司查到貨源等情，惟訴外人胡惠興及
      被上訴人公司之人員均未言及有逾權製造本產品之情事，
      故上開錄音對話究係訴外人胡惠興因其違反與第三人維晉
      億公司所訂定之代理經銷契約，為避免上訴人公司查到把
      柄？抑或訴外人胡惠興與被上訴人人員因違反專利法，為
      避免上訴人之追緝，方採此措施，觀之錄音帶譯文，亦無
      從得知，故上訴人以錄音帶之譯文作為被上訴人人員有與
      訴外人胡惠興共同違反專利法，有侵權行為之事實，尚無
      足採。
    7.又上訴人指稱被上訴人公司曾私自向金儀公司訂購製造漫
      步機所需之測表，顯見其擅自製造漫步機云云，然觀諸上
      訴人提出訴外人金儀公司出具之道歉函，其上記載「‧‧
      ‧有關 BC-1024，我們真的沒接受到您們來的指令提到該
      ITEM一定要您們下單方能出給生產貴公司機台的工廠。若
      益兆也好，鼎固也好，只要下單，我們也一定出貨給他們
      ，只因為他們都在製造貴公司的車台，若是無關此事的工
      廠來詢問，我們才會再與您 check‧‧‧」，足認被上訴
      人陳稱其因製造漫步機，需向金儀公司訂購測表，並非私
      下向金儀公司購買等語，尚非無據，而被上訴人確為有權
      製造系爭漫步機者，有如前述，則尚難以其訂購測表一節
      ，即認被上訴人公司係用以自行製造系爭漫步機；雖上訴
      人陳稱僅其有權向金儀訂購，被上訴人不得自行訂購，然
      此與上開道歉函內容顯有不符，況查本件被上訴人公司獲
      上訴人授權製造之漫步機數量遠大於其出貨之數量，有如
      前述，則亦難以訴外人金儀公司出具之上開道歉函，認定
      被上訴人有侵害上訴人專利權之事實。
    8.綜上，本件上訴人既未能舉證證明被上訴人人員確有侵害
      上訴人專利權之事實，則其主張被上訴人依侵權行為法則
      及專利法之規定，應連帶賠償上訴人5771萬2200元，並於
      被上訴人請求給付之範圍內主張抵銷，即無可採。
六、本件上訴人尚積欠被上訴人貨款 720萬元，為上訴人所不爭
    執，而上訴人所為抵銷之抗辯，復無可採，已如前述，則被
    上訴人依據契約關係，請求上訴人給付貨款 720萬元及分攤
    模具費用96萬7750元，共計 816萬7750元，暨自訴狀繕本送
    達翌日即86年3月29日起至清償日止，按年息百分之5計算之
    遲延利息，為有理由，應予准許。原審就此部分為上訴人敗
    訴之判決，並依兩造聲請，分別為准、免假執行之宣告，核
    無不合，上訴意旨指摘原判決此部分不當，求予廢棄改判，
    沒有理由，應予駁回。
七、據上論結，本件上訴為無理由，依民事訴訟法第449條第1項
    、第78條，判決如主文。
中　　華　　民　　國　　94　　年　　10　　月　　31　　日
                    民事第三庭審判長法　官  陳照德
                                    法　官  陳成泉
                                    法  官  曾謀貴
以上正本係照原本作成。
如對本判決上訴，須於收受判決送達後20日內向本院提出上訴書
狀，其未表明上訴理由者，應於提出上訴後20日內向本院提出上
訴理由書（須按他造人數附具繕本）。
上訴時應提出委任律師為訴訟代理人之委任狀。具有民事訴訟法
第466條之1第1項但書或第2項之情形為訴訟代理人者，另應附具
律師及格證書及釋明委任人與受任人有該條項所定關係之釋明文
書影本。
                                    書記官  王瑩澤
中　　華　　民　　國　　94　　年　　11　　月　　3 　　日
                                        　　　　　　　Ｂ
